臺灣臺北地方法院刑事判決　　　　　　　　　　　　九十三年度訴字第一０六０號
　　公　訴　人　臺灣臺北地方法院檢察署檢察官
　　被　　　告　甲○○
右列被告因違反槍砲彈藥刀械管制條例案件，經檢察官提起公訴（九十三年度偵字第
一０九四二號），本院合議庭依被告於準備程序進行中為有罪之陳述，裁定由受命法
官獨任進行簡式審判程序審理後，判決如左：
    主  文
甲○○連續未經許可，持有可發射子彈具有殺傷力之改造手槍，處有期徒刑壹年陸月
，併科罰金新臺幣參萬元，罰金如易服勞役，以新臺幣玖佰元即銀元佰元折算壹日
。緩刑伍年，緩刑期內付保護管束。
扣案之改造手槍壹支（內含彈匣壹個）及子彈拾顆均沒收。
    事  實
一、甲○○明知未經許可不得無故持有具殺傷力之改造手槍及子彈，竟基於持有改造
    手槍及子彈之概括犯意，於民國九十一年三月間，在臺東縣知本大飯店內，以新
    臺幣（下同）三萬元之代價，向不詳姓名綽號「阿川」之成年男子購得可發射子
    彈具有殺傷力仿ＣＯＬＴ廠半自動手槍製造之金屬玩具槍換裝土造金屬槍管而成
    之改造手槍一支（含彈匣一個）、以及由玩具金屬彈殼加裝金屬彈頭而成之改造
    子彈十顆；甲○○復於九十一年三月間某日，又於臺中市某處以八萬元向「阿川
    」購買仿貝瑞塔廠製造之金屬玩具槍換裝土造金屬槍管而成之改造手槍一支（含
    彈匣一個）、由玩具金屬彈殼加裝金屬彈頭而成之改造子彈八顆、無法擊發不具
    殺傷力之玩具子彈一顆及玩具金屬空彈殼一顆。甲○○並將前揭槍彈置放於基隆
    市○○街「巴賽隆納」社區之住處內，並於九十二年十月十日，將上開仿貝瑞塔
    廠製之改造手槍一把（含彈匣一個）及子彈一顆丟棄在高雄市愛河內而已滅失，
    復於九十二年三月間，在臺北縣石碇鄉持前揭仿ＣＯＬＴ廠改造手槍試射子彈三
    顆。嗣於九十三年六月十六日上午十時二十分許，經警循線持搜索票在臺北市○
    ○區○○路一段二００號地下室停車場內，車號７Ｔ－八六三五號自小客車後車
    箱內當場查獲，並扣得前開仿ＣＯＬＴ廠改造手槍一支（含彈匣一個）、子彈十
    四顆（經警採樣試射擊發四顆）、無法擊發不具殺傷力之玩具子彈一顆及玩具金
    屬空彈殼一顆。
二、案經臺北市政府警察局萬華分局報請臺灣臺北地方法院檢察署檢察官偵查起訴，
    本院合議庭依甲○○於準備程序進行中為有罪之陳述，裁定由受命法官獨任進行
    簡式審判程序審理。
    理  由
壹、程序部分
    起訴書就被告甲○○所犯法條雖記載為槍砲彈藥刀械管制條例第十條第四項及同
    條例第十二條第四項，然起訴書於犯罪事實欄及證據並所犯法條部分均係記載被
    告乃係持有改造手槍及改造子彈，且被告之涉犯法條復據蒞庭檢察官更正為槍砲
    彈藥刀械管制條例第十一條第四項及同條例第十二條第四項之罪，是核本件被告
    犯行並非最輕本刑三年以上有期徒刑之罪，而非強制辯護案件，尚無庸指定公設
    辯護人到庭提出辯護，且亦可適用刑事訴訟法第二百七十三條之一第一項規定改
    以簡式審判程序審理，合先敘明。
貳、實體部分
一、訊據被告甲○○對於右揭犯行，於偵審中均坦承不諱，核與證人洪木證述之經過
    大致相符（見偵卷第四八、四九頁），此外，並有前揭查獲扣案之改造手槍一支
    （含彈匣一個）及子彈十四顆可資佐證，再扣案之改造手槍及子彈十四顆經送驗
    結果，手槍部分認係由仿ＣＯＬＴ廠半自動手槍製造之金屬玩具槍換裝土造金屬
    槍管而成之改造手槍，機械性能良好，可擊發適用之子彈，認具殺傷力，而子彈
    十四顆部分認均係由土造金屬彈殼加裝金屬彈頭而成之土造子彈，經取樣四顆實
    際試射，均可擊發，認均具殺傷力等情，有內政部警政署刑事警察局九十三年七
    月二十六日刑鑑字第○九三０一二九九二一號槍彈鑑定書附卷可憑（見偵卷第四
    三至四六頁），足認被告之自白確與事實相符，本件事證明確，被告未經許可持
    有槍彈之犯行足堪認定，應依法論科。
二、核被告所為，係犯槍砲彈藥刀械管制條例第十一條第四項、第十二條第四項之罪
    ，被告一行為觸犯上開兩罪名，為想像競合犯，應依刑法五十五條之規定從一重
    槍砲彈藥刀械管制條例第十一條第四項規定處斷。被告先後二次持有改造手槍犯
    行，時間緊接，所犯罪名與構成要件相同，並均由「阿川」處所取得，顯係基於
    概括犯意而為，應依連續犯規定論以一罪，並加重其刑。爰審酌被告之品行、犯
    罪動機及目的、所持有之改造手槍及子彈數量、目前有正當工作、犯罪後尚知坦
    認犯行悔意甚深之態度等一切情狀，量處如主文所示之刑，並就罰金部分諭知易
    服勞役折算標準，以示懲戒。此外被告未曾受有期徒刑以上刑之宣告，有臺灣高
    等法院被告全國前案紀錄表乙件在卷可稽（見本院卷第四至六頁），經此教訓後
    ，應知警惕，當無再犯之虞，本院因認對其所宣告之刑，以暫不執行為適當，爰
    併予宣告緩刑五年，以勵自新，惟為持續觀察被告於緩刑期內之行為舉動及培養
    被告正確法律觀念，依刑法第九十三條第一項之規定宣告緩刑期內付保護管束，
    俾由觀護人給予適當之協助及指導。末查，扣案具殺傷力之改造手槍一把（含彈
    匣一個）及子彈十顆（原扣案十四顆，業經警採樣試射擊發四顆），均係違禁物
    ，爰均依刑法第三十八條第一項第一款之規定併予宣告沒收，至扣案之玩具子彈
    及玩具金屬空彈殼各一顆，因均無殺傷力，非屬違禁物，爰不併為沒收之諭知，
    附予敘明。
據上論斷，應依刑事訴訟法第二百七十三條之一第一項、第二百九十九條第一項前段
，槍砲彈藥刀械管制條例第十一條第四項、第十二條第四項，刑法第十一條前段、第
五十六條、第五十五條、第四十二條第二項前段、第七十四條第一款、第九十三條第
一項、第三十八條第一項第一款，罰金罰鍰提高標準條例第二條，現行法規所定貨幣
單位折算新臺幣條例第二條，判決如主文。
本案經檢察官舒瑞金到庭執行職務
中　　　華　　　民　　　國　　九十三　　年　　　八　　　月　　二十七　　日
                                    臺灣臺北地方法院刑事第十庭
                                                  法  官  劉煌基
右正本證明與原本無異。
如不服本判決，應於判決送達後十日內向本院提出上訴狀（應抄附繕本）。
                                                  書記官  林妙穗
中　　　華　　　民　　　國　　九十三　　年　　　八　　　月　　二十七　　日
附錄本案所犯法條全文：
槍砲彈藥刀械管制條例第十一條第四項
未經許可，持有、寄藏或意圖販賣而陳列第一項所列槍砲者，處一年以上七年以下有
期徒刑，併科新臺幣七百萬元以下罰金。
槍砲彈藥刀械管制條例第十二條第四項
未經許可，持有、寄藏或意圖販賣而陳列子彈者，處五年以下有期徒刑，併科新臺幣
三百萬元以下罰金。
